

### **INFORMATIONS**



(+226) 72 61 72 64

annickkere@gmail.com

Ouagadougou, Burkina Faso

www.linkedin.com/in/annickkere

Gestion de Projets

Jira

Teams

• Slack

Design

Canva

ChatGPT

Logiciels

Git

Odoo

• GanttProject

• Taylor Brand

• Microsoft Office

Permis C - Non Véhiculée

### **LANGUES**

Français: Bilingue

Anglais: Courant

Dioula/Mooré: Bilingue

# COMPÉTENCES

#### Soft Skills



Organisée



Rigoureuse



📥 Esprit d'équipe

#### **Hard Skills**

#### **IDEs**

- VsCode
- PyCharm
- Jupyter Notebook Discord
- Spyder

### Base de Données

- MySQL
- PostgreSQL
- MongoDB

### **Frameworks**

- Angular
- Spring Boot

#### **Programmation**

- Python
- Java
- TypeScript
- JavaScript
- HTML5
- CSS3

# ANNICK KERE

Ingénieure en Informatique

#### **PROFIL**

Titulaire d'un diplôme en Génie Informatique, j'ai une expérience en maintenance matérielle et logicielle ainsi qu'en développement web, notamment dans la refonte de sites et l'évolution de solutions Odoo. Enthousiaste à l'idée de relever de nouveaux défis, je suis prête à contribuer dans un environnement dynamique.

# EXPÉRIENCES PROFESSIONNELLES

# Stage | Développeuse ERP Odoo

2023 - 2024

BBC&Partners - Ouagadougou - Burkina Faso

- Collecte, Analyse et Identification de besoins Clients & Utilisateurs
- Diagnostic et Résolution de bugs
- (Odoo, Python, PyCharm, PostgreSQL, Teams, GanttProject)

Stage PFE | Maintenance & Evolution d'une solution Odoo

2022 - 2023

Bouygues Construction IT - Casablanca - Maroc

- Diagnostic et Résolution de bugs
- Créer, Automatiser et Analyser les résultats de tests unitaires pour améliorer la stabilité et la performance de la solution
- (Odoo, Python, VsCode, TypeScript, Angular, PyCharm, PostgreSQL, Jira, Teams)

# Stage PFA | Développeuse Web ( WordPress & Backend)

2021 - 2022

CodingArt- Agadir - Maroc

- Refonte du site web d'un particulier avec le CMS WordPress
- (WordPress, Elementor, EasyAccordion, Smart Slider, HTML5, CSS3)
- Développement Backend et Conception UML pour une Plateforme de Transport
- (VsCode, JavaScript, MongoDB Compass, NodeJs, Postman, Chrome, FireFox)

# Stage d'Observation | Technicienne Informatique

2020 - 2021

FasoBrico - Ouagadougou - Burkina Faso

- Refonte du site web de l'entreprise avec le CMS WordPress
- (WordPress, WordPress Classic Editor)
- Maintenance Préventive et Corrective d'appareils électroniques
- (Multimètre, Fer à souder, Pince à sertir, Pince à double ventouse, Tourne-vis)

# **FORMATIONS**

## Formation en Anglais

2023 - 2024

English Language Laboratory - Accra - Ghana

### Cycle Ingénieur En Informatique

2020 - 2023

Institut Polytechnique Privé de Casablanca - Casablanca - Maroc

### Classes Préparatoires Intégrées

2018 - 2020

Université Internationale de Casablanca - Casablanca - Maroc

# CENTRES D'INTÉRÊT



🦖 Voyage — Côte d'Ivoire, Maroc, Ghana

